# 请教陈版主，使用新租赁准则对应的递延所得税是分别确认递延所得税资产和负债，还..

提问人：chen58336793 时间：2022-05-26 15:55:49
请教陈版主，确认使用权资产和租赁负债对应的递延所得税，是分别确认递延所得税资产和负债，还是合并在一起，以净额的形式列示递延所得税资产（负债）。

回答人：chenyiwei
目前实务中是按净额法反映较多。
自 2023 年度起，IAS 12将对此有修订，预计届时企业会计准则也会有相应的跟进修订。修订后就是分别确认递延所得税资产和负债了。